臺灣嘉義地方法院刑事判決
111年度訴字第378號
公  訴  人  臺灣嘉義地方檢察署檢察官
被      告  張博淵


上列被告因竊盜等案件，經檢察官提起公訴（111年度偵字第447
9號、111年度偵字第4480號、111年度偵字第4569號、111年度偵
字第5237號），本院判決如下：
    主      文
張博淵犯如附表一編號１至７所示之罪，各處如附表一編號１至７所
示之刑。所處有期徒刑不得易科罰金且不得易服社會勞動之罪(
即附表一編號３至５)，應執行有期徒刑壹年貳月。所處有期徒刑
得易科罰金之罪(即附表一編號６、７)，應執行有期徒刑陸月，如
易科罰金，以新臺幣壹仟元折算壹日。
未扣案犯罪所得合計新臺幣陸拾捌萬捌仟壹佰零玖元沒收，於全
部或一部不能或不宜執行沒收時，追徵其價額。
    事實及理由
壹、犯罪事實
一、張博淵自民國110年7月1日起受僱(現已離職)於址設嘉義縣○
    ○鄉○○村○○○000號之樺鉅餐飲事業有限公司(自111年3月7日
    起變更登記為嘉義市○區○○路000號1樓，下稱樺鉅公司)，擔
    任司機及負責人林宜樺個人特別助理，負責樺鉅公司與林宜
    樺個人公、私收付款項工作，為從事業務之人。竟分別為下
    列行為：
  ㈠張博淵因林宜樺授權並交付其位於嘉義市○區○○里○○街00○0號
    住處(下稱本案住處)鑰匙而得以自由出入，其明知林宜樺之
    女兒林○彤(101年10月生，真實姓名年籍資料詳卷)及兒子林
    ○恩(104年1月生，真實姓名年籍資料詳卷)均為未滿12歲兒
    童(起訴書誤載為少年)，竟意圖為自己不法所有，基於成年
    人故意對兒童犯竊盜之犯意，於111年3月1日上午8時30分許
    ，在本案住處電話櫃抽屜內徒手竊取林○彤所有中華郵政股
    份有限公司帳號000-00000000000000號帳戶(下稱甲帳戶)及
    林○恩所有帳號000-00000000000000號帳戶(下稱乙帳戶，並
    與甲帳戶合稱本案帳戶)存摺各1本及印章各1枚得手。
  ㈡張博淵另為領取本案帳戶內存款，基於成年人故意對兒童犯
    詐欺取財及行使偽造私文書之犯意，於111年3月1日上午9時
    10分許，前往位於嘉義市○區○○路000號之嘉義文化路郵局，
    將林○彤及林○恩之印章盜蓋於郵政存簿儲金提款單(下稱郵
    政提款單)並填載取款金額新臺幣（下同）1萬7000元及1萬8
    000元，藉此表示係受林○彤及林○恩委任之人請求提領存款
    之意，而冒用林○彤及林○恩名義偽造郵政提款單各1紙並交
    予不知情之承辦職員以行使，致使該承辦職員陷於錯誤而將
    甲帳戶內存款1萬7000元及乙帳戶內存款1萬8000元交付予張
    博淵，足生損害於林○彤及林○恩及嘉義文化路郵局對於提款
    業務管理正確性。
  ㈢張博淵意圖為自己不法所有，基於業務侵占之犯意，於111年
    2月間某日，擅自將林宜樺於本案住處所交付應繳付其子女
    英文補習班費用1萬2990元及菜錢1萬320元（合計2萬3310元
    ），予以侵占入己而花費殆盡。
　㈣張博淵意圖為自己不法所有，基於業務侵占之犯意，於111年
    3月21日晚間6時48分許，在屏東縣○○鄉○○村○○路00號林宜樺
    所經營「甕窯雞屏東店」收取貨款50萬元後未繳回，予以侵
    占入己而花費殆盡。
　㈤張博淵意圖為自己不法所有，基於業務侵占之犯意，於111年
    3月14日上午10時許，在樺鉅公司位於嘉義縣○○鄉○○村○○○00
    0○00號之營業處所，將其所保管樺鉅公司零用金1萬4799元
    ，予以侵占入己而花費殆盡。
　㈥張博淵意圖為自己不法所有，基於詐欺取財之犯意，於111年
    3月16日晚間8時許，在本案住處向林宜樺謊稱「父親開刀急
    需用錢」等語，致林宜樺陷於錯誤而交付借款10萬元予張博
    淵。
二、張博淵前因積欠大筆賭債向地下錢莊借款因而需錢孔急，明
    知其已陷於無資力狀態並無清償能力亦無還款意願，竟意圖
    為自己不法所有，基於詐欺取財之犯意，於111年3月2日中
    午12時15分許，撥打LINE通訊軟體向林義智佯稱「欲借款1
    萬5000元，並會在111年3月15日還款」等語，致林義智陷於
    錯誤，誤以為張博淵有清償借款能力及意願，而於111年3月
    9日上午9時42分許，在嘉義市○區○○路○段000號附近某處，
    交付借款1萬5000元予張博淵。
貳、程序事項
    行政機關及司法機關所製作必須公開之文書，除法律特別規
    定之情形外，不得揭露足以識別前項兒童及少年身分之資訊
    。兒童及少年福利與權益保障法第69條第2項定有明文。本
    件被害人林○彤及林○恩均為兒童，依上開規定，本判決關於
    足以辨識其身分之資訊予以隱匿。至林○彤及林○恩之出生年
    、月部分係認定被害人年齡所必須，屬被告本件犯罪構成要
    件事實，於揭露最小限度內則有詳予載明之必要。
參、證據能力
　　刑事訴訟法第159條之5規定，被告以外之人於審判外之陳述
    ，雖不符前4條之規定，而經當事人於審判程序同意作為證
    據，法院審酌該言詞陳述或書面陳述作成時之情況，認為
    適當者，亦得為證據。當事人、代理人或辯護人於法院調查
    證據時，知有第159條第1項不得為證據之情形，而未於言詞
    辯論終結前聲明異議者，視為有前項之同意。本判決以下所
    引用之傳聞證據，檢察官及被告張博淵於審判程序中均同意
    作為證據使用，或知有傳聞證據之情形而未於言詞辯論終結
    前聲明異議，本院審酌該等證據作成時之情況，並無違法取
    證之情形，又與本案有關聯性，認為以之作為證據應屬適當
    ，均具有證據能力。
肆、認定犯罪事實所憑之證據及理由
一、犯罪事實一、㈠至㈥部分：
　　上開犯罪事實為被告於警詢及偵查與審理時均坦承不諱(警494卷第1頁至第5頁、偵4479卷第1頁至第3頁、警514卷第1頁至第4頁、本院卷第53頁至第63頁、本院卷第97頁），核與告訴人林宜樺證述相符（警514卷第6頁至第8頁、偵4479卷第5頁至第7頁、警494卷第6頁至第9頁、偵4479卷第26頁），並有嘉義市政府警察局第一分局長榮派出所受（處）理案件證明單、受理各類案件紀錄表（偵4479卷第9頁至第10頁）、被害報告單（偵4479卷第11頁）、本案帳戶存摺封面影本、帳戶歷史交易明細（偵4479卷第12頁）、戶口名簿（偵4479卷第14頁至第15頁）、中華郵政股份有限公司111年6月27日嘉營字第1111800206號函附郵政提款單（偵4479卷第29頁至第30頁）、嘉義市政府警察局第一分局長榮派出所受理各類案件紀錄表、內政部警政署反詐騙諮詢專線紀錄表、嘉義縣警察局竹崎分局鹿滿派出所受（處）理案件證明單、受理各類案件紀錄表（警514卷第12頁至第14頁、警494卷第28頁至第29頁）、被告履歷表、身分證翻拍照片、勞保被保險人投保資料明細查詢、員工新進人員需知、行車執照（警514卷第15頁至第22頁）、灣橋中央廚房現金日記帳暨支出明細、現金支出傳票、簽收單、普通掛號函件執據、統一發票、收據（警514卷第23頁至第66頁、警494卷第15頁至第19頁）、監視器影像擷取照片（警514卷第67頁）、樺鉅公司變更登記資料（警494卷第20頁至第27頁）可佐，被告任意性自白與事實相符，堪以採信。
二、犯罪事實二部分：
  ㈠訊據被告固承認於上揭時、地向告訴人林義智借款1萬5000元
    ，並約定於111年3月15日還款然迄未清償等情，惟矢口否認
    有何詐欺取財犯行，辯稱「我向林義智借款當時確實有想還
    錢，只是後面還不出來」等語(本院卷第115頁)。
　㈡被告於111年3月2日中午12時15分許，撥打LINE通訊軟體以借款名義向林義智借貸1萬5000元且約定將於111年3月15日清償，經林義智同意後於111年3月9日上午9時42分許，在嘉義市○區○○路○段000號附近某處交付借款予被告等事實，業據林義智證述明確（警787卷第6頁至第8頁、本院卷第104業至第110頁），並有指認犯罪嫌疑人紀錄表（警787卷第9頁至第11頁）、內政部警政署反詐騙諮詢專線紀錄表、嘉義縣警察局中埔分局三和派出所受理各類案件紀錄表、受（處）理案件證明單、陳報單（警787卷第12頁至第16頁）及被告與林義智如附表二所示內容之LINE通訊軟體對話紀錄翻拍照片可佐（警787卷第20頁），且為被告所承認(警787卷第1頁至第4頁），此部分事實首堪認定為真。　
  ㈢依被告於審理時供稱「案發當時我因賭博積欠債務40幾萬元
    ，我侵占及詐欺林宜樺及向林義智所借貸的款項均是拿去還
    地下錢莊。我雖然答應林義智會在111年3月15日清償借款，
    但我實際上做不到」等語(本院卷第114頁)，可知被告於111
    年3月2日向林義智借款之際已因自身賭債問題，積欠地下錢
    莊大筆債務，佐以林義智於111年3月9日交付款項前，被告
    即曾於111年2月間某日侵占林宜樺所交付子女補習費及菜錢
    合計2萬3310元【即犯罪事實一、㈢】，及111年3月1日盜領
    本案帳戶內存款合計3萬5000元【即犯罪事實一、㈡】，顯見
    被告斯時確實經濟拮据窘迫，為達取得金錢目的而無所不用
    其極，顯然已陷於無資力狀態無疑。
　㈣又被告既向林義智約定將於111年3月15日清償款項，而其於1
    11年3月14日已侵占保管樺鉅公司零用金1萬4799元【即犯罪
    事實一、㈤】，且被告於審理時亦自陳「確有在111年3月15
    日領到林宜樺所核發的薪水」等語(本院卷第115頁)，則不
    論被告取得金錢之來源合法(即領取薪資)或非法(即侵占樺
    鉅公司零用金)，被告於約定還款日時顯非無款項可供清償
    林義智借款，然其非但未依約還款反而另於翌(16)日向林宜
    樺以父親開刀名義詐得10萬元借款【即犯罪事實一、㈥】，
    更於111年3月21日侵占林宜樺經營之「甕窯雞屏東店」貨款
    50萬元後即避不見面而人間蒸發，由此益證被告於向林義智
    借款時，顯然已知悉自己根本無清償能力且無依約定期限還
    款之意思，卻仍以虛構不實之事由即佯裝「借錢」施用詐術
    方式向林義智詐得借款，顯見被告自始即有「借後不還」之
    不法所有意圖，至為明確。
　㈤刑法詐欺取財罪之成立，係以行為人基於不法所有之意圖，
    施用詐術使被害人陷於錯誤，而交付其財物或處分其財產，
    為其構成要件。所謂施用詐術，不限於積極地以虛偽言詞、
    舉動而為之欺罔行為，於行為人負有告知交易上重要事項之
    義務而故意隱瞞不告知者（即學理上所謂「不作為詐欺」）
    ，或行為人所為之言詞舉動在社會通念上可認為具有詐術之
    含意者（即學理上所謂「作為詐欺」或「舉動詐欺」），亦
    屬詐術之施用。又所謂陷於錯誤，乃指被害人對於是否交付
    或處分財物判斷基礎之重要事項有所誤認之意。換言之，若
    被害人知悉真實情形，依社會通念，必不願交付財物或處分
    其財物之謂。而此一錯誤，係行為人施用詐術所致，亦即「
    詐術」與「錯誤」間應具有相當因果關係，乃屬當然(最高
    法院109年度台上字第5552號判決意旨參照)。觀諸林義智於
    審理時另證述「被告先前有以家裡有事情急用向我借款1萬
    元，那次被告有還我錢。案發這次是被告第2次向我借錢，
    我如果知道被告沒有能力還錢，我應該就不會借被告錢」等
    語(本院卷第108頁至第111頁)，可知被告於向林義智借款時
    ，將其無資力亦無清償意願之交易上重要事項，故意加以隱
    匿而不盡其告知義務，且林義智已明確證稱若知悉被告真實
    財務狀況情形則不願交付借款，而林義智此一錯誤確係因被
    告施用詐術所致，亦即被告佯以借款名義所為之詐術與林義
    智所受錯誤間具有相當因果關係。被告自係出於詐欺取財之
    主觀犯意而為之，其於審理時空言辯稱有還款意願顯係臨訟
    卸責之詞，不足採信。　
　㈥至公訴意旨雖認被告係以謊稱「公司薪水還沒有發，其父親
    急著要開刀」等語施用詐術向林義智借款，惟查：
　⒈林義智於警詢及審理時固均一致證稱「被告於111年3月2日中
    午12時52分許，突然用LINE通訊軟體打電話給我說『公司薪
    水還沒發，他爸爸急著要開刀現在缺1萬5000元，問我是否
    能借錢給被告』，我因此借錢給被告」等語(警787卷第6頁至
    第8頁、本院卷第105頁)而無瑕疵可指，然仍應有其他補強
    證據佐證證述內容真實性
　⒉公訴意旨所執得以補強林義智此部分證訴之證據，其中指認
    犯罪嫌疑人紀錄表（警787卷第9頁至第11頁）、內政部警政
    署反詐騙諮詢專線紀錄表、嘉義縣警察局中埔分局三和派出
    所受理各類案件紀錄表、受（處）理案件證明單、陳報單（
    警787卷第12頁至第16頁），均屬林義智於案發後所為相關
    之報案資料，本質屬於與被害人陳述具有同一性之重複性證
    據，仍不失被害人所為陳述之範疇而非被害人所為陳述以外
    之其他證據，均不足以作為補強證據。另就公訴意旨所舉被
    告與林義智間如附表二所示LINE通訊軟體對話內容，則僅能
    證明2人確有於該時間聯繫通話之情形，然仍不足佐證被告
    是否佯稱「父親生病需要開刀」等情節，本院自無從認定公
    訴意旨所指此部分之犯罪事實，然因無礙事實之同一性，逕
    由本院依職權認定如上，併此敘明。
三、綜上所述，本案事證明確，被告犯行均堪認定，應依法論科
    。　　　　
伍、論罪科刑
一、兒童及少年福利與權益保障法第112條第1項前段之「成年人
    故意對兒童、少年犯罪者，加重其刑至2分之1」之規定，係
    對被害人為兒童、少年之特殊要件予以加重處罰，乃就犯罪
    類型變更之個別犯罪行為予以加重，屬刑法分則加重之性質
    ，成為另一獨立之罪名。被害人林○彤及林○恩均係未滿12歲
    之兒童，而被告已自承確曾受林宜樺委託持相關證件於111
    年2月8日至嘉義文化路郵局開立本案帳戶(偵4479卷第2頁)
    ，則被告對於林○彤及林○恩之年籍資料自然知之甚詳，顯見
    被告明知林○彤及林○恩均為兒童無訛。
二、核被告於犯罪事實一、㈠所為，係犯兒童及少年福利與權益
    保障法第112條第1項前段、刑法第320條第1項之成年人故意
    對兒童犯竊盜罪；於犯罪事實一、㈡所為，係犯兒童及少年
    福利與權益保障法第112條第1項前段、刑法第216條、第210
    條之成年人故意對兒童犯行使偽造私文書罪、刑法第339條
    第1項之成年人故意對兒童犯詐欺取財罪；於犯罪事實一、㈢
    ㈣㈤所為，均係犯刑法第336第2項之業務侵占罪；於犯罪事實
    一、㈥及犯罪事實二部分，則均係犯刑法第339條第1項之詐
    欺取財罪。被告於犯罪事實一、㈡盜用林○彤及林○恩印章行
    為為偽造私文書之階段行為，偽造私文書之低度行為，則為
    行使偽造私文書之高度行為所吸收，均不另論罪。公訴意旨
    雖認被告於犯罪事實一、㈠部分係犯刑法第321條第1項之侵
    入住宅竊盜罪，然林宜樺授權並交付鑰匙而同意被告得以自
    由出入本案住處，業據林宜樺證述清楚(偵4479卷第26頁、
    本院卷第102頁)，被告顯無「侵入住宅」情形，公訴意旨此
    部分認定容有未洽，且本院於審理中已告知被告此罪名以供
    答辯（本院卷第55頁、第96頁）而無礙其防禦權行使，爰依
    刑事訴訟法第300條規定變更起訴法條。
三、被告於犯罪事實一、㈠中係出於竊盜之單一意思決定，於密
    切接近之時間在同一地點竊取本案帳戶及林○彤與林○恩 之
    印章，受侵害財產法益即有不同，為同種想像競合犯，應依
    刑法第55條前段規定，從一重竊盜罪處斷；於犯罪事實一、
    ㈡中，對於林○彤及林○恩所為行使偽造私文書與詐欺取財之
    犯行，具有方法及目的之關係且實行行為部分重疊，應論以
    一行為觸犯數罪名之想像競合犯，從重論以成年人對兒童犯
    行使偽造私文書罪。被告於犯罪事實一、㈠至㈥及犯罪事實二
    所示7次犯行，犯意各別，行為互殊，應予分論併罰。
四、爰審酌被告時任樺鉅公司員工且為林宜樺特別助理，本應謹
    守分際忠實執行職務，竟貪圖私利而利用林宜樺信賴，任意
    侵害林○彤及林○恩之財產權，甚而復持竊得之本案帳戶存摺
    及印章，佯以林○彤及林○恩授權之身分而行使偽造私文書，
    足生損害於被害人及金融機關管理帳務正確性，且被告藉由
    執行職務之便將業務上持有款項予以侵占入己，違背誠信及
    職業道德，破壞社會秩序及他人財產安全，其明知已無資力
    亦無還款意願，仍利用林義智之信任而詐取財物，未能尊重
    他人財產權，欠缺守法意識，所為誠有不當，應予嚴正非難
    ，被告於犯後面對林宜樺及林義智之財產損失，未曾洽談和
    解事宜而未能積極面對，並考量被告僅坦承犯罪事實一、㈠
    至㈥所示犯行，惟就犯罪事實二則始終否認犯行（此乃被告
    基於防禦權之行使而為辯解，本院不得以此作為加重量刑之
    依據，但此與其餘相類似、已坦承全部犯行之案件相較，自
    應在量刑予以充分考量，以符平等原則），未能深切體認己
    身行為過錯所在，兼衡被告自陳大學肄業之智識程度，未婚
    、無子女，現從事太陽能裝設與粗工，日薪1300元至1500元
    不等，每月收入約3萬元，及林宜樺(本院卷第41頁)與公訴
    檢察官(本院卷第117頁)均表示請從重量刑等一切情狀，分
    別量處如附表一編號１至７所示「宣告刑」之刑，並就附表一
    編號６、７部分諭知易科罰金之折算標準，再考量被告本案所
    犯各罪犯罪類型、行為態樣、手段、動機相近，責任非難重
    複之程度顯然較高，如以實質累加之方式定應執行刑，處罰
    之刑度恐將超過其行為之不法內涵與罪責程度，爰基於罪責
    相當之要求，於刑法第51條第5款所定之外部性界限內，綜
    合評價各罪類型、關係、法益侵害之整體效果，考量比例原
    則、平等原則、責罰相當原則、重複評價禁止原則為內涵之
    內部性界限，為適度反應被告整體犯罪行為之不法與罪責程
    度及對其施以矯正之必要性，就被告所犯附表一編號３至５所
    示不得易科罰金且不得易服社會勞動之罪及附表一編號６、７
    所示得易科罰金之罪，分別定其應執行刑如主文所示，並就
    得易科罰金之應執行刑部分，諭知易科罰金之折算標準。
五、沒收部分　　　　
  ㈠被告於犯罪事實一、㈡至㈦及犯罪事實二中犯罪所得共計為68
    萬8109元，應依刑法第38條之1第1項前段規定宣告沒收，因
    未扣案，依同條第3項規定併諭知如全部或一部不能沒收或
    不宜執行沒收時，追徵其價額。
  ㈡被告於犯罪事實一、㈠所竊得林○彤及林○恩之印章各1枚已返
    還被害人，依刑法第38條之1第5項規定，自無庸再予宣告沒
    收；另被告竊得本案帳戶之存摺雖已丟棄，然均得依規定申
    請補發，如宣告沒收不僅對於預防犯罪並無實益，且因未扣
    案徒增刑事執行困難，爰依刑法第38條之2第2項規定，不予
    宣告沒收。
　㈢被告於犯罪事實一、㈡犯行在郵政提款單上蓋用之林○彤及林○
    恩印文，係被告盜蓋真正印章所生並非偽造印章之印文，自
    無從依刑法第219條規定宣告沒收。又被告所偽造之郵政提
    款單2紙均已交由承辦職員收受而非被告所有，自不得宣告
    沒收，附此敘明。
據上論斷，應依刑事訴訟法第299條第1項前段、第300條(依刑事
判決精簡原則，僅記載程序法條)，判決如主文。
本案經檢察官邱朝智偵查起訴，檢察官楊麒嘉到庭執行職務。 
中　　華　　民　　國　　111 　年　　 10　　月　  7　　日
                  刑事第八庭  審判長法　官　洪裕翔 
　　　　　　　　　　　　　　　　　　法　官  孫偲綺
　　　　　　　　　　　　　　　　　　法　官  盧伯璋 
以上正本證明與原本無異。
如不服本判決應於收受判決後20日內向本院提出上訴書狀，並應
敘述具體理由；其未敘述上訴理由者，應於上訴期間屆滿後20日
內向本院補提理由書（均須按他造當事人之人數附繕本）「切勿
逕送上級法院」。告訴人或被害人如對於本判決不服者，應具備
理由請求檢察官上訴，其上訴期間之計算係以檢察官收受判決正
本之日期為準。
中　　華　　民　　國　　111 　年　　10　　月　　7 　　日
　　　　　　　　　　　　　　　　　　書記官  陳怡辰

附錄本案論罪科刑法條全文　　　　　　　　　
中華民國刑法第210條
偽造、變造私文書，足以生損害於公眾或他人者，處5年以下有
期徒刑。
中華民國刑法第216條
行使第210條至第215條之文書者，依偽造、變造文書或登載不實
事項或使登載不實事項之規定處斷。
中華民國刑法第320條
意圖為自己或第三人不法之所有，而竊取他人之動產者，為竊盜
罪，處 5 年以下有期徒刑、拘役或 50 萬元以下罰金。
意圖為自己或第三人不法之利益，而竊佔他人之不動產者，依前
項之規定處斷。
前二項之未遂犯罰之。
中華民國刑法第336條
對於公務上或因公益所持有之物，犯前條第1項之罪者，處1年以
上7年以下有期徒刑，得併科15萬元以下罰金。
對於業務上所持有之物，犯前條第1項之罪者，處6月以上5年以
下有期徒刑，得併科9萬元以下罰金。
前二項之未遂犯罰之。　
中華民國刑法第339條
意圖為自己或第三人不法之所有，以詐術使人將本人或第三人之
物交付者，處5年以下有期徒刑、拘役或科或併科50萬元以下罰
金。
以前項方法得財產上不法之利益或使第三人得之者，亦同。
前二項之未遂犯罰之。　
兒童及少年福利與權益保障法第112條
成年人教唆、幫助或利用兒童及少年犯罪或與之共同實施犯罪或
故意對其犯罪者，加重其刑至二分之一。但各該罪就被害人係兒
童及少年已定有特別處罰規定者，從其規定。
對於兒童及少年犯罪者，主管機關得獨立告訴。
附表一：
編號 犯行 宣告刑  １ 犯罪事實一、㈠ 張博淵成年人故意對兒童犯竊盜罪，處拘役參拾日。  ２ 犯罪事實一、㈡ 張博淵成年人故意對兒童犯行使偽造私文書罪，處有期徒刑伍月。  ３ 犯罪事實一、㈢ 張博淵犯業務侵占罪，處有期徒刑柒月。  ４ 犯罪事實一、㈣ 張博淵犯業務侵占罪，處有期徒刑拾月。  ５ 犯罪事實一、㈤ 張博淵犯業務侵占罪，處有期徒刑柒月。  ６ 犯罪事實一、㈥ 張博淵犯詐欺取財罪，處有期徒刑肆月，如易科罰金，以新臺幣壹仟元折算壹日。  ７ 犯罪事實二 張博淵犯詐欺取財罪，處有期徒刑參月，如易科罰金，以新臺幣壹仟元折算壹日。 
附表二：
被告與林義智間LINE通訊軟體對話紀錄 卷證出處 ●2021年8月15日(日) 上午10：42 (被  告)：智哥你有在忙嗎 ●2021年8月16日(一) 下午6：05 (林義智)：好 ●3/2(三) 下午12：13 (被  告)：(未接來電) 下午12：15 (林義智)：(語音通話1：21) 下午12：52 (被  告)：(語音通話0：52) ●3/9(三) 上午7：47 (被  告)：(語音通話1：33) 上午8：50 (被  告)：(語音通話0：42) 上午9：42 (被  告)：(語音通話0：34) 警787卷第20頁